臺灣高等法院刑事判決　　　　　　　 96年度交上易字第315號
上　訴　人　臺灣板橋地方法院檢察署檢察官
被　　　告　乙○○
上列上訴人因被告過失致死案件，不服臺灣板橋地方法院96年度
交易字第282號，中華民國96年7月25日第一審判決（起訴案號：
臺灣板橋地方法院檢察署96年度偵字第10490號 ），提起上訴，
本院判決如下：
    主  文
上訴駁回。
    事  實
一、乙○○於民國95年10月11日2時55分許，駕駛車牌號碼FN-82
    89號自用小客車，沿臺北縣中和市○○路往新店市方向行駛
    ，行經臺北縣中和市○○路與圓通路口時，其本應注意並能
    注意汽車行駛至交岔路口時，轉彎車應讓直行車先行，以避
    免發生碰撞之危險，而依當時情況，又無不能注意之情事，
    詎竟疏未注意及此，即貿然自同市○○路左轉至圓通路，適
    有由張敬良所騎乘車牌號碼 J8J-963號重型機車，沿同市○
    ○路北向南方向行駛，在通過上址時，而發生碰撞，致張敬
    良人車倒地，而受有胸部挫傷肋骨骨折內出血之傷害，經送
    醫救治後，仍不治死亡。嗣乙○○於有偵查犯罪職權之警察
    人員至事發現場處理時，在場承認為肇事人而向警方自首上
    情並接受裁判。
二、案經張敬良之父甲○○告訴暨臺灣板橋地方法院檢察署檢察
    官自動檢舉偵查起訴。
    理  由
甲、程序方面：
    被告乙○○對於下列各項證據之證據能力均無意見（見本院
    卷第24頁背面），本院審酌其作成時之情況，認為並無不適
    當之情事，均得作為證據，合先敘明。
乙、實體方面：
一、認定犯罪事實所憑之證據及理由：
    訊據被告乙○○對前揭犯罪事實坦承不諱，核與告訴人甲○
    ○指述情節相符，復有臺北縣政府警察局中和分局交通分隊
    A2類道路交通事故調查報告表、道路交通事故現場圖、道路
    交通事故調查報告表（一）（二）、臺灣板橋地方法院檢察
    署相驗屍體證明書、法醫驗斷書各 1件及現場照片27張附卷
    可稽（見相驗卷第12至15、28至41、43、46至51頁），足認
    被告任意性自白與事實相符。按汽車行駛至交岔路口時，轉
    彎車應讓直行車先行，道路交通安全規則第102條第1項第 7
    款定有明文。被告於前開時、地駕車，本應注意遵守上開規
    定，而依當時情形，並無不能注意之情事，竟疏未注意，未
    禮讓直行車先行，以致肇事，被告確有過失甚明。且被害人
    張敬良因而受有胸部挫傷肋骨骨折內出血之傷害，經送醫救
    治後，仍不治死亡，被告過失行為與被害人之死亡結果間有
    相當因果關係，本件事證明確，被告犯行堪以認定，應予依
    法論科。
二、論罪：
    核被告所為，係犯刑法第276 條第1 項之過失致死罪。被告
    於肇事後，在有偵查犯罪職限之公務員查知其為犯人前，主
    動向接獲報案前至事故現場處理之臺北縣政府警察局中和分
    局交通分隊警員自首而接受裁判，有該分局道路交通事故肇
    事人自首情形紀錄表一件存卷可查（見相驗卷第21頁），爰
    依刑法第62條前段規定減輕其刑。
三、維持原判及科刑之理由
    原審認定被告乙○○罪證明確，援引刑事訴訟法第299條第1
    項前段，刑法第276條第1項、第62條前段、第41條第1 項前
    段刑法施行法第1條之1，中華民國96年罪犯減刑條例第2 條
    第1項第3款、第7條、第9條，爰審酌被告平日素行、智識程
    度、本次犯罪之過失程度、犯罪所生之危害，以及被告於法
    院審理時坦承犯行等一切情狀，量處有期徒刑6 月，並諭知
    易科罰金之折算標準。復說明被告犯罪時間在95年10月11日
    ，係在96年4 月24日之前，且核其所犯之罪非屬中華民國96
    年罪犯減刑條例第3 條所定之罪名，爰依同條例第2條第1項
    第 3款之規定，就該宣告刑減其刑期二分之一，減為有期徒
    刑 3月，並諭知易科罰金之折算標準。其認事用法尚無違誤
    。檢察官以「原審未考量被告之過失程度，且尚未與告訴人
    達成和解，僅判處有期徒刑 6月，原審量刑顯屬過輕」為由
    ，提起上訴，然查，被告業於96年10月18日與被害人家屬達
    成和解，並有臺灣板橋地方法院板橋簡易庭調解筆錄 1份在
    卷足稽（見本院卷第34至36頁），上訴理由認被告未與被害
    人家屬和解乙節，已失所據，至上訴意旨認原審量刑過輕，
    亦乏所據，上訴為無理由，應予以駁回。
據上論斷，應依刑事訴訟法第368條，判決如主文。
本案經檢察官劉文水到庭執行職務
中　　華　　民　　國　　96　　年　　11　　月　　8 　　日
　　　　　　　　　刑事第十二庭  審判長法　官  蔡永昌
　　　　　　　　　　　　　　　　　    法　官  施俊堯
　　　　　　　 　 　　　　　　　　　　法　官  王梅英
以上正本證明與原本無異。
不得上訴。
                                      書記官  顧哲瑜
中　　華　　民　　國　　96　　年　　11　　月　　9 　　日
附錄：本案論罪科刑法條全文
刑法第276條
因過失致人於死者，處2 年以下有期徒刑、拘役或2 千元以下罰
金。
從事業務之人，因業務上之過失犯前項之罪者，處5 年以下有期
徒刑或拘役，得併科3 千元以下罰金。
